# 业务招待费到底从哪个科目出账

提问人：laifgyy 时间：2010-04-12 16:16:12
业务招待费到底从哪个科目出账
审计中发现，招待单位外面来人，发生了一些费用——酒饭款、娱乐费、会议费、住宿费、洗衣费、停车费、洗车费等等一些费用统统归入到“业务招待费”这个二级科目。作为东道主，很热情，很大方！把对方招待得服服帖帖。 同时，这个业务招待费，并不所有都放在“管理费——业务招待费”这 个箩筐里，大部分放在其它箩筐里，比如： 销售费用——销售部接待订货、提货客户。 存货——采购人员到一些单位采购物资时，对供应单位开展攻关招待而埋了饭单。 固定资产——采购固定资产而发生的招待对方的饭菜费、差旅费。 在建工程——招待政府有关部门工程项目安全检查饭菜费、住宿费等，招待工程质量检查、验收部门人员的饭菜费、住宿费。 管理费——会议费，召开各种会议，而发生饮食费、住宿费、宣传费、礼品款、包车费等。
同时对印花税，入账也是五花八门： 管理费 销售费——销售商品签订了合同。 存货——采购物资签订了合同。 固定资产——购入楼房签订合同并办理产权证件。 在建工程——签订建筑安装合同。 无形资产——购入土地签订合同并办理产权证件。
长期投资——股票债券买卖交的印花税。
问对方，对方说，该事项发生的一切费用归入该事项成本。问主审，也是如此说，并且在审计工作底稿中没作任何调整。他们语气坚定,"有根有据".但我感到有些不对劲，招待费应该全部归入“管理费——业务招待费”，印花税应该全部归入“管理费——印花税”，但又难以找到明明白白的有关法律条文，以充分让对方信服。

回答人：chenyiwei
回复 楼主 laifgyy 的帖子基本赞同你的意见。当然，并不是所有的业务招待费均应计入管理费用，但是均应计入期间费用而不是资产成本这一基本原则是确定的。 计入费用而不是资产成本的原因是：（ 1 ）不属于会计准则所定义的“为了使相关资产达到预定可使用、可销售状态所必需的、合理的支出”；（ 2 ）可能存在违法违规的支出，计入资产成本就可能掩盖这一问题；（ 3 ）造成业务招待费纳税调整的人为困难。

提问人：Alisa_wang 时间：2011-12-16 12:30:29
回复 chenyiwei 的帖子
陈老师，有一个杂志社，下面有 4 个期刊部门，每个部门负责一本期刊编制到销售，就是说每个部门的收入和成本是区分开的。在 4 个期刊部门之外设有财务部、办公室等职能部门。
目前企业把每个期刊部门发生的全部费用全部做为这个部门的成本，企业认为，这个部门的所有员工都是为编制期刊服务的，没有管理人员，所以发生的招待费等也直接计入该部门成本，是否合理？有没有招待费不让入成本的相关文件？

回答人：chenyiwei
可以按照存货准则中对存货成本构成范围的规定来考虑。业务招待费不直接改变存货（杂志）的状态，并非属于使其达到当前可销售状态和场所的必要、合理支出。

提问人：yemingzhu1980 时间：2011-12-16 16:59:37
回复 chenyiwei 的帖子
陈老师，您上面回复的内容中“并不是所有的业务招待费均应计入管理费用”这句话。
您能否举个例子吗？我理解通常应该计入管理费用啊。

回答人：chenyiwei
例如，销售部门为了推销企业产品而发生的业务招待费，按照费用功能法的原理，适合于计入销售费用。

提问人：yemingzhu1980 时间：2011-12-17 09:51:57
回复 chenyiwei 的帖子
销售部门为了推销企业产品而发生的业务招待费，按照费用功能法的原理，适合于计入销售费用。
陈老师，您上面的回复我认为也应该计入管理费用中 ，销售费用中无招待费这个明细科目。

回答人：chenyiwei
明细科目可由企业根据核算要求自行设置。

提问人：栖期 时间：2013-11-14 17:51:11
我也遇到了同样的问题，以前的工作经验就知道业务招待费进期间费用，现在这家企业的一贯做法是进成本。 可是跟成本直接相关，也是你企业说相关，第三方如何确认这个相关性呢？我也查了，让业务招待费必须进期间费用不能进成本，也查不到法规出处。
法律没有禁止的就是可以的对吧。

回答人：chenyiwei
不能这样理解。业务招待费并不是使存货达到当前状态和场所所必需的支出，不改变存货的状态，所以不符合存货准则规定的存货成本构成条件，应在发生时予以费用化处理。

提问人：wjcpa9568 时间：2015-04-23 11:11:56
请教陈总 并不是所有的业务招待费计入管理费用，如果企业制造费用（车间招待用）、在建工程、销售费用、管理费用都有是否合理？依据？ 新准则下规定使用哪个科目的依据？ 谢谢

回答人：chenyiwei
理论上说，业务招待费不建议资本化计入资产价值，因为并不是改变资产状态使之达到预定可使用或可销售状态的必要支出。